臺灣高雄地方法院刑事判決　　　　　　　 96年度易字第621號
公　訴　人　臺灣高雄地方法院檢察署檢察官
被　　　告　己○○
選任辯護人　史乃文律師
被　　　告　丁○○
　　　　　　戊○○
　　　　　　甲○○
　　　　　　丙○○
上列被告因竊盜案件，經檢察官提起公訴（96年度偵字第863 號
），及移送併案審理（即96年度偵字第8634號），本院判決如下
：
    主  文
己○○共同犯攜帶兇器竊盜罪，處有期徒刑捌月；又共同犯攜帶
兇器竊盜罪，處有期徒刑捌月；又共同犯攜帶兇器竊盜罪，處有
期徒刑捌月；又共同犯攜帶兇器竊盜罪，處有期徒刑捌月。應執
行有期徒刑貳年。其他被訴竊盜四罪部分無罪。
丁○○共同犯攜帶兇器竊盜罪，累犯，處有期徒刑柒月；又共同
犯攜帶兇器竊盜罪，累犯，處有期徒刑柒月；又共同犯攜帶兇器
竊盜罪，累犯，處有期徒刑柒月；又共同犯攜帶兇器竊盜罪，累
犯，處有期徒刑柒月。應執行有期徒刑壹年陸月。其他被訴竊盜
四罪部分無罪。
戊○○共同犯攜帶兇器竊盜罪，累犯，處有期徒刑柒月；又共同
犯攜帶兇器竊盜罪，累犯，處有期徒刑柒月；又共同犯攜帶兇器
竊盜罪，累犯，處有期徒刑柒月；又共同犯攜帶兇器竊盜罪，累
犯，處有期徒刑柒月。應執行有期徒刑壹年陸月。其他被訴竊盜
四罪部分無罪。
甲○○共同犯攜帶兇器竊盜罪，累犯，處有期徒刑捌月；又共同
犯攜帶兇器竊盜罪，累犯，處有期徒刑捌月；又共同犯攜帶兇器
竊盜罪，累犯，處有期徒刑捌月；又共同犯攜帶兇器竊盜罪，累
犯，處有期徒刑捌月。應執行有期徒刑壹年拾月。其他被訴竊盜
四罪部分無罪。
丙○○無罪。
    事  實
一、戊○○於民國91年間因竊盜案件，經本院以91年度易字第13
    13號判處有期徒刑3 月確定，於91年8 月26日易科罰金執行
    完畢；復於92年間因竊盜案件，經本院以92年度易字第1547
    號判處有期徒刑3 月確定，於92年9 月29日易科罰金執行完
    畢。丁○○於92年間因竊盜案件，經本院以92年度簡字第
    2554號判處有期徒刑4 月，緩刑2 年確定，惟因於92年10月
    20日又犯竊盜案件，經本院以92年度簡字第5434號判處有期
    徒刑5 月確定，而於93年8 月16日易科罰金執行完畢，前之
    緩刑宣告經本院裁定撤銷，有期徒刑4 月，於93年10月27日
    易科罰金執行完畢。甲○○前於92年間因偽造文書案件，經
    本院以92年度易字第1989號判處有期徒刑3 月確定，於93年
    2 月17日易科罰金執行完畢。
二、戊○○、丁○○、己○○、甲○○等人，共同基於意圖為自
    己不法所有之犯意聯絡，自95年11月底起至95年12月28日止
    ，共組竊車集團，其方式為先以低價購得老舊之中古機車，
    以取得相關証件，再竊取相同車型之較新年份機車，得手後
    將贓車之引擎蓋烙有引擎號碼之部分卸下，裝上先前購得之
    中古機車之引擎蓋（烙有引擎號碼之部分），再將贓車外殼
    烙有機車紋身之部分磨去，重新噴漆掩飾，最後將改裝完成
    之贓車，懸掛合法購得機車之車牌號碼，並搭配中古機車之
    証件，售予不知情之購車者，以謀取不法利益。乃先由己○○或甲○○向不知情之乙○○（與在機車行從事修理工作之
    郭俊宏均經檢察官為不起訴之處分）所開設之中古機車行或
    其他不知情之人收購未經整理之舊車及取得相關車籍資料，
    再由己○○以電話聯繫丁○○告以其所需竊取之車型，再由
    丁○○約同戊○○在高雄市○○路附近集合，二人共乘一部
    機車前往高雄市○○路及高雄縣鳳山市五甲地區尋找欲偷竊
    機車之車型，選定目標後，二人協議以輪流之方式，由其中
    一人把風，另一人則持客觀上對於人之生命、身體及安全構
    成威脅，可供兇器使用之T 型板手破壞竊取機車之電源開關
    ，以此方式共同竊得如附表所示之四部機車（發現失竊時間
    、地點，均如附表所示），得手後均由丁○○以電話通知己○○，約定將竊得之贓車騎至丙○○（另為無罪判決，詳如
    後述）住處附近，再由己○○通知甲○○出面取車，事成，
    由己○○支付丁○○竊車報酬每部新台幣（下同）4000元，
    由丁○○與戊○○平均分配；丁○○或戊○○則將甲○○所
    騎乘之機車騎至丙○○住處停放，再搭乘計程車離去，甲○○則將竊得之贓車騎至高雄縣大寮鄉○○村○○路3 號工廠
    內，將車牌及引擎外殼卸下，換上己○○或其所購得之合法
    舊車車牌及引擎外殼，若贓車面板及車台上烙有車身引擎號
    碼（即機車紋身）部分，則用烙鐵將其燒燬，再以每部1700
    元之代價將贓車騎至丙○○位於高雄市小港區○○○路204
    號住處，由丙○○重新補土及烤漆，並騎回先前由丁○○或
    戊○○所騎乘停放於丙○○住處之機車，烤漆完成後，丙○○再通知甲○○，由己○○或甲○○出面取回贓車及交付報
    酬，己○○或甲○○再將烤漆後之面板與竊得之贓車重新組
    裝後販售給不知情之購車者。嗣經警方於95年12月28日15時
    許將上開五人依法拘提到案，並在丁○○身上附帶搜索扣得
    易利信手機1 支（門號0000000000號、序號0000000000
    00000 號）、在戊○○身上附帶搜索扣得HYUNDAI 手機1 支
    （含SIM 卡，門號00000000 00 號），另持本院核發之搜索
    票（95年度聲搜字第3614號），於同日分別前往甲○○位於
    高雄市○○區○○街72號住處、高雄縣大寮鄉○○村○○路
    3 號解體工廠，及丙○○位於高雄市小港區○○○路204 號
    住處執行搜索，並於甲○○小港區住處查扣空氣壓縮機1 台
    、空氣式螺絲起子3 支、空氣噴槍2 支、空氣研磨器1 支等
    改裝贓車所用工具及手機2 支（門號0000000000號、000000
    0000號、序號000000000000000 號、000000000000000 號）
    ，另扣得機車照後鏡20支、機車引擎曲軸16支、3FJ-153 號
    及引擎外殼1 組、PDS-833 號及引擎外殼1 組、UHP-345345
    號引擎外殼1 個、CHF-199 號及引擎外殼1 組、機車避震器
    4 支、機車買賣合約書1 本、懸掛車牌號碼IVT-218 號及
    YHB-123 號之重型機車各乙輛；於甲○○高雄縣大寮鄉○○
    村○○路3 號工廠扣得懸掛車牌號碼LBO-813 號之重型機車
    乙輛、殘留引擎號碼之引擎外殼2 塊及改裝贓車所用之砂輪
    機1 具；於丙○○小港區○○○路204 號住處查扣車牌號碼
    KFT-852 號重型機車乙輛、NOKIA 手機1 支（門號00000000
    00號、序號00000000000000 0號），同時在該處拘得己○○
    ，當場附帶搜索扣得其所有之手機1 支（門號0000000000號
    ）。
三、案經高雄市政府警察局刑警大隊移請臺灣高雄地方法院檢察
    署檢察官偵查起訴及移送併案審理。
    理  由
壹、程序部分
一、按被告以外之人（含被害人、告訴人、證人、共同被告等）
    於審判外之言詞或書面陳述，係屬傳聞證據，原則上並無證
    據能力，刑事訴訟法第159 條第1 項定有明文。雖同法第
    159 條之1 第2 項規定，被告以外之人於偵查中向檢察官所
    為之陳述，除顯有不可信之情況者外，得為證據，然證人依
    法應具結而未具結者，其證言不得作為證據，同法第158 條
    之3 亦有明文。本件證人乙○○於警詢之陳述，為審判外之
    言詞陳述，係屬傳聞證據，不具證據能力。又其於偵查中所
    為陳述，未依證人之地位具結，依上開說明，該證人於偵查
    中所為陳述，不具證據能力。
二、又共同被告，係為訴訟經濟等原因，由檢察官或自訴人合併
    或追加起訴，或由法院合併審判所形成，其間各別被告及犯
    罪事實係獨立存在，各被告對於其他共同被告之案件而言，
    為被告以外之人，具證人之適格，應依人證之調查程序傳喚
    該共同被告或共犯到場，命其立於證人之地位而為陳述；本
    件被告己○○、甲○○、丁○○、戊○○、丙○○雖同列為
    被告，惟各有獨立之犯罪事實，五人相互間，係屬於證人之
    地位，如欲以其中一人之陳述作為另一人犯罪之證據，即應
    命其立於證人之地位而為陳述，始具證據能力。經查被告己○○於96年1 月10日於偵查之陳述，未依證人之地位依法具
    結，揆諸前揭說明，不具證據能力。惟被告甲○○、丁○○
    、戊○○、丙○○及己○○於95年12月29日在偵查中所為陳
    述，業依證人之地位具結，且無顯不可信之情況，依上開說
    明，該證人於偵查中所為陳述，具證據能力。
三、復同法第159 條之2 規定「被告以外之人於檢察事務官、司
    法警察官或司法警察調查中所為之陳述，與審判中不符時，
    其先前之陳述具有較可信之特別情況，且為證明犯罪事實存
    否所必要者，得為證據」，其立法旨趣無非係慮及傳聞證據
    未經當事人之反對詰問予以核實，原則上先予排除，然如與
    審判中之陳述有所不符時，倘其在檢察事務官、司法警察官
    或司法警察調查中所為之陳述較審判中之陳述更具有可信性
    之特別情況，且為證明犯罪事實之存否所必要者，為發見真
    實起見，遂規定被告以外之人此等陳述依法仍具有證據能力
    ，而得採為證據。經查：證人即共同被告己○○、甲○○、
    丁○○、戊○○於本院審理中之證述雖與警詢之供述內容有
    不一致之情形，然參以上開證人於95年12月28日15時許為警
    拘提到案，即分別於當日或翌日（12月29日）製作調查筆錄
    ；嗣於同年12月29日檢察官複訊時，均表示警詢所陳係出於
    自由意志，並無遭受強暴、脅迫或其他不正方法等情事，且
    均表示有警方移送書所載之犯罪事實，有訊問筆錄在卷足憑
    （詳96年偵字第863 號卷第31-37 頁），是上開證人之調查
    筆錄依法雖屬傳聞證據，原不具證據能力，然審酌該言詞陳
    述作成時之外部情況並無不當，自具有特別可信性，本院自
    得以卷附上開證人之調查筆錄採為認定事實之依據。
四、其餘本判決所引用據以認定被告己○○、甲○○、丁○○、
    戊○○、丙○○犯罪存否之證據，經審判長提示並告以要旨
    後，被告五人及被告己○○之辯護人均知該言詞或書面陳述
    係審判外之證據，惟均未於言詞辯論終結前表示異議，本院
    審酌上開證據作成過程並無不適當之情形，又對於被告五人
    涉案之事實具有相當之關聯性，依刑事訴訟法第159 條之5
    第2 項之規定具有證據能力。
貳、有罪部分
一、訊據被告己○○坦承交代丁○○及戊○○依其所需之車型竊
    取機車，惟辯稱：不知二人共偷了幾部云云；被告甲○○坦
    承用借屍還魂方式裝機車，惟辯稱：不知己○○交付之機車
    為贓車云云；被告丁○○、戊○○均坦承依己○○指示竊取
    機車，惟均辯稱：僅竊取一部機車云云。經查：
  (一)證人即共同被告己○○證稱：（經警方提示警卷一第147-14
    9 頁之照片）95年l2月25日在竊盜集團的解體工廠（高雄縣
    大寮鄉○○村○○路3 號）外拍攝到三部重機車分別為P3W-
    659 、L9B-091 、YF3-l09 號，三部重機車均為失竊機車，
    其中YF3-109 號是由丁○○及戊○○二人共同竊取的，該部
    贓車是伊與甲○○一同送至改造工廠，已套裝改造完成為
    LBO-813 號，另外兩部失竊贓車不知道是何人竊取的，是甲○○送至贓車工廠改造；機車套裝方式是先向乙○○購買舊
    車，由伊或甲○○聯繫戊○○與丁○○（俗稱車手）所需之
    贓車車型，每部機車代價4000元，由需用車的人付錢，得手
    後伊以電話通知甲○○取車，多在丙○○住處附近取車，然
    後由伊或甲○○將贓車騎至高雄縣大寮鄉○○村○○路3 號
    工廠停放，丁○○、戊○○將伊或甲○○之機車騎至丙○○
    住處停放，甲○○負責將所交付的贓車之車牌及引擎外殼卸
    下，換裝上先前購買合法之舊車（僅使用車牌及引擎外殼）
    ，贓車上之機車面板及車台上烙有車身引擎號碼（機車紋身
    ）部份拆下，以烙鐵將其燒毀，每部機車給甲○○工錢3000
    元，之後將該機車面板送至丙○○住處重新補土及烤漆，代
    價約1700至2000元，完成後賣給客戶等語（詳警卷一第135-
    141 、145-146 頁、偵863 卷第31-33 頁）。證人即共同被
    告甲○○證稱：伊以借屍還魂套裝贓車約有20幾天，是先以
    約12000 元之價格購買舊車，再由己○○與竊車車手丁○○
    、戊○○聯繫所需之贓車車型，每輛機車竊車代價4000元，
    得手後，己○○會以電話通知伊取車，多半在丙○○住處附
    近交車，戊○○、丁○○會將伊機車騎至丙○○住處停放，
    伊取得贓車後，即騎至高雄縣大寮鄉○○路3 號，將贓車之
    車牌及引擎外殼卸下，換裝上先前合法買得舊車之車牌及引
    擎外殼，贓車上之機車面板及車台上烙有車身引擎號碼（機
    車紋身）部份拆下，以烙鐵將其燒毀，再將機車面板送至丙○○住處噴漆，代價為每部機車1700元，伊和己○○就各人
    所需之機車各自付款，伊的部分於完成重新組裝後以26000
    元左右販賣給客戶；辛○○之配偶王森的車籍資料，關於
    YE5-512 號重機車於95年l2月23日l4時0 分在高雄市前金區
    ○○○路與自強路口失竊，該機車是戊○○及丁○○所竊取
    的，伊曾自該機車置物箱內取出辛○○之居留證等物品丟棄
    ；警方提示之蒐證照片（警卷一第147-149 頁之照片）中，
    伊與己○○共乘一部贓車YF3-109 （已套裝改造成LBO-813
    號），及自己騎乘贓車L9B-091 、P3W-659 號（P3W-659 已
    套裝改造成為YHB-123 ，L9B-091 號已套裝改造成IVT-218
    號），警方查扣之工具為伊所有，是用以借屍還魂贓車之用
    等語（詳警卷一第4 、21-26 頁、偵863 卷第37-38 頁）。
    證人即共同被告丁○○證稱：伊與己○○認識，約95年11月
    底己○○詢問伊與戊○○是否願作該集團之車手偷竊機車，
    伊答應後，即依己○○指定車型，與戊○○約定集合地點（
    高雄市○○路附近），同乘一機車尋找指定之車型，輪流持
    T 型扳手插進機車電門後發動下手竊取及把風，地點多在高
    雄市○○區○○路附近或高雄縣鳳山市等地，時間約有1 個
    月，所竊機車約7 、8 輛，得手後，伊通知己○○，大都約
    定在丙○○住家附近，交給己○○或甲○○，每部機車竊車
    代價4000元，由伊與戊○○各得2000元，均由己○○支付，
    交車後伊再將甲○○或己○○之機車停放在丙○○住處後即
    搭計程車離去，贓車外殼均由丙○○補土及重新烤漆，至於
    由何人套裝改造贓車，伊不知情；YF3-109 號機車，確由伊
    與戊○○於95年12月25日15至16時許，在高雄市○○區○○
    路與明誠口竊取等語（詳警卷第41-44 頁、偵863 卷第35-3
    6 頁）。證人即共同被告戊○○證稱：95年11月底己○○詢
    問伊與丁○○是否願偷竊機車擔任該集團之車手，伊答應後
    ，即由己○○對丁○○指定車型，由伊與丁○○輪流持T 型
    扳手為工具下手竊取及把風，地點在高雄縣鳳山市○○路與
    高雄市○○路，得手後，由丁○○聯絡己○○，分別由己○○或甲○○出面取車，竊車代價每部機車4000元，由己○○
    支付，所竊機車約有7 、8 輛，時間大約1 個月左右，至於
    如何改造套裝贓車伊不知情等語（詳警卷第29-33 頁、偵
    863 卷第36-37 頁）。證人即共同被告丙○○證稱：交給伊
    補土、烤漆之人均係甲○○，完成後何人取車就向誰收取工
    錢，每部代價1700元，自95年7 月至同年12月共交過30輛左
    右，車上的烙印有的會被磨掉，是甲○○磨掉的，YF3- 109
    、L9B-091 、P3W-659 號機車之噴漆係伊處理，己○○曾帶
    丁○○、戊○○至店裡，但該二人未曾交車給伊等語（詳警
    卷第132-133 頁、偵863 卷第34-35 頁、本院卷第138-142
    頁）證人乙○○證稱：己○○共向伊買過3 、4 部機車，均
    有車籍資料，因係認識之人，均未寫買賣契約，但未曾向己○○買其改裝過之機車等語（詳本院卷第115-120 頁）。由
    上開證人證述內容可知，被告己○○、甲○○所需贓車款式
    均由己○○以電話指示被告丁○○、戊○○竊取，得手後由
    甲○○將贓車之車牌及引擎外殼卸下，換裝上先前合法買得
    舊車之車牌及引擎外殼，贓車上之機車面板及車台上烙有車
    身引擎號碼（機車紋身）部份則予拆下後以烙鐵將其燒毀，
    再將機車面板送請丙○○作補土、噴漆，而於完成重新組裝
    後，由己○○、甲○○分別將竊得之贓車以舊車之車牌及車
    籍資料販賣給不知情之客戶後獲利之事實，已為明確，被告
    己○○、甲○○對於被告丁○○、戊○○持T 型扳手竊取機
    車之犯行顯有犯意之聯絡及行為之分擔，應堪認定。
  (二)附表所示之機車確有遭竊情事，並均於95年12月間失竊，業
    據被害人癸○○、壬○○、庚○○、辛○○於警詢時指訴綦
    詳，並有贓物認領保管單、車輛失竊資料個別查詢報表、車
    輛協尋電腦輸入單（詳警卷一第77-86 頁、警卷二第72-76
    頁）附卷可佐，又於被告甲○○位於高雄市○○區○○街72
    號之住處查獲有改裝後為YHB-123 、IVT-218 號之機車各乙
    輛及空氣壓縮機1 台、空氣式螺絲起子3 支、空氣噴槍2 支
    、空氣研磨器1 支等改裝工具，及於高雄縣大寮鄉○○村○○路3 號之解體工廠查獲有改裝後為LBO-813 號之機車乙輛
    及改裝工具砂輪機1 具等物；本件被告共同竊取之機車牌照
    號碼、數量及改裝情況，依上開證人證述，及被害人之指訴
    ，並佐以扣案之機車情形，自應以附表所示之機車為準。
  (三)被告己○○於本院審理時雖證稱：丁○○、戊○○所竊機車
    為YF3-109 、KFZ-852 號，其中前者改裝為136 ，已託乙○○出售，後者即在丙○○查獲之該部機車等語（詳本院卷第
    124-126 頁），惟查YF3-109 號改裝後為LBO-813 號，並經
    查扣在案，而KFZ-852 號則無失竊紀錄，顯非丁○○、戊○○所竊，是被告己○○所證顯與事實不符。被告甲○○於本
    院審理時雖證稱：YF3-109 號是己○○打電話來，由我去接
    ，不知何人偷的，也不知己○○交的車是否贓車等語（詳本
    院卷第129-130 頁），被告丁○○、戊○○於本院審理時則
    均證稱：僅有竊取YF3-109 號一部機車等語（詳本院卷第
    143-145、148-150 頁），惟被告甲○○、丁○○、戊○○
    上開所述，除與其等前於警詢、偵查中證述內容相左之外，
    且與其他共同被告所證情節歧異，顯均係卸責之詞，不足採
    信。
  (四)綜上所述，本件事證明確，被告己○○、甲○○、丁○○、
    戊○○之竊盜犯行洵堪認定，應予依法論科。
二、論罪科刑之理由:
  (一)按刑法第321 條第1 項第3 款之攜帶兇器竊盜罪，係以行為
    人攜帶兇器竊盜為其加重條件，此所謂兇器，其種類並無限
    制，凡客觀上足對人之生命、身體、安全構成威脅，具有危
    險性之兇器均屬之（最高法院79年度臺上字第5253號判例可
    資參照）。查被告丁○○、戊○○行竊附表四部機車時所攜
    帶之T 型扳手工具，為質地堅硬之金屬製品，且其等係持T
    型扳手以插入機車電門方式啟動機車，業據被告丁○○供承
    在卷，是該等物品，應屬一端尖銳之金屬製品，具有危險性
    可供兇器使用，應無疑義；核被告己○○、甲○○、丁○○
    、戊○○就竊取附表所示四部機車所為，分別係犯刑法第
    321 條第1 項第3 款攜帶兇器竊盜罪；被告四人就上開四次
    竊盜犯行，均有犯意之聯絡及行為之分擔，均為共同正犯；
    被告四人所為上開四次竊盜行為，犯意各別，行為互異，均
    應分論併罰。被告戊○○、丁○○、甲○○前有如事實欄所
    載之犯罪紀錄，並執行完畢，有臺灣高等法院被告前案紀錄
    表在卷可查，其等於有期徒刑執行完畢後，五年內故意再犯
    本件有期徒刑以上之各罪，均為累犯，均應依刑法第47條第
    1 項規定加重其刑。
  (二)爰審酌被告己○○因身罹疾病無法工作，竟興竊車以改裝營
    利之念頭，而於本案中居於指揮、聯繫之地位，惡性較重，
    被告甲○○恃其具備修理機車之技術，竟以改裝贓車引擎外
    殼等方式，出售圖利，被告丁○○、戊○○二人前有竊盜前
    科，且正值青年，未思悛悔向上，並以己力賺取所需，僅為
    個人私利，竟起貪念，及被告四人犯後未能坦承犯行，態度
    尚非良好等一切情況，均分別量處如主文所示之刑，並分別
    依刑法第51條第5 款規定定其應執行之刑，以示懲儆。被告
    丁○○、戊○○持以供犯本件如附表所示竊盜犯行所用之T
    型扳手工具，並未扣案，且據其二人供稱業已丟棄，復無其
    他積極證據證明該等物品現仍存在，故不為沒收之諭知。被
    告甲○○所有供其改裝贓車之用之空氣壓縮機1 台、空氣式
    螺絲起子3 支、空氣噴槍2 支、空氣研磨器1 支及砂輪機1
    具，因屬竊盜後處理贓物所使用，尚非犯竊盜罪所用或供犯
    竊盜罪預備之物，亦不予宣告沒收；其餘扣案物，亦非犯竊
    盜罪所用或供犯竊盜罪預備之物，均無庸為沒收之諭知，併
    此敘明。
三、檢察官移送併辦部分（即96年度偵字第8634號），與起訴部
    分為事實相同之同一案件，本院自得併予審酌。
、無罪部分
一、公訴意旨另以：戊○○、丁○○、己○○、甲○○及丙○○
    等人，共同基於意圖為自己不法所有之犯意聯絡，自95年11
    月底起至95年12月28日止，共組竊車集團，其方式為先以低
    價購得老舊之中古機車，以取得相關証件，再由己○○以電
    話聯繫丁○○告以其所需竊取之車型，再由丁○○約同戊○○選定目標，以輪流之方式，由其中一人把風，另一人則持
    客觀上對於人之生命、身體及安全構成威脅，可供兇器使用
    之T 型板手破壞竊取機車之電源開關，以此方式共同竊得四
    部機車（公訴人並未指明機車車牌號碼），得手後均由丁○○以電話通知己○○，約定將竊得之贓車騎至丙○○住處附
    近，再由己○○通知甲○○出面取車，事成後，丁○○可向
    己○○取得竊車報酬每部機車4000元，而由丁○○與戊○○
    平均分配；甲○○則將竊得之贓車騎至高雄縣大寮鄉○○村
    ○○路3 號工廠內，將車牌及引擎外殼卸下，換上己○○或
    其所購得之合法舊車車牌及引擎外殼，若贓車面板及車台上
    烙有車身引擎號碼（即機車紋身）部分，則用烙鐵將其燒燬
    ，再以每部1700元之代價將贓車騎至丙○○位於高雄市小港
    區○○○路204 號住處，由丙○○重新補土及烤漆，烤漆完
    成後，丙○○再通知甲○○，由己○○或甲○○出面取回贓
    車及交付報酬，己○○或甲○○再將烤漆後之面板與竊得之
    贓車重新組裝後販售給不知情之購車者。嗣於丙○○小港區
    ○○○路204 號住處查扣車牌號碼KFT-852 號重型機車乙輛
    、NOKIA 手機1 支（門號0000000000號、序號000000000000
    000 號）。因認被告己○○、甲○○、丁○○、戊○○就前
    開認定有罪部分（即附表所示四輛機車）之外，就另四輛機
    車亦共同犯有刑法第321 條第1 項第3 款帶兇器竊盜罪犯
    行，及被告丙○○與上開被告就八輛機車亦共同犯有上開攜
    帶兇器之竊盜犯行云云。
二、(一)按犯罪事實應依證據認定之，無證據不得認定犯罪事實；
    不能證明被告犯罪者，應諭知無罪之判決，刑事訴訟法第15
    4 條第2 項、第301 條第1 項分別定有明文。又認定不利於
    被告之事實，需依積極證據，茍積極證據不足為不利於被告
    事實之認定時，即應為有利於被告之認定（最高法院30年台
    上字第816 號判例意旨參照）；復檢察官對於起訴之犯罪事
    實，倘其所提出之證據，不足為被告有罪之積極證明，或其
    指出之證明方法，無從說服法院以形成被告有罪之心證，基
    於無罪推定之原則，自應為被告無罪判決之諭知（最高法院
    92年台上字第128 號判例意旨參照）。(二)再按法院不得就未
    經起訴之犯罪審判；而諭知科刑之判決，得變更檢察官所應
    適用之法條者，亦應以起訴之犯罪事實為限，刑事訴訟法第
    268 條、第300 條分別定有明文。是刑事訴訟法第300 條所
    謂得就起訴之犯罪事實變更檢察官所引應起訴之法條，係指
    法院於不妨害事實同一之範圍內，得自由認定事實，適用法
    律而言。而常業竊盜罪與收受贓物罪，兩者非特社會事實歧
    異，即法律所賦予之評價亦不相同，殊非具有犯罪事實同一
    性之案件甚明（最高法院84年度台上字第2216號判決意旨可
    資參照）。
三、公訴人認被告己○○、甲○○、丁○○、戊○○就前開認定
    有罪部分（附表所示之四輛機車）之外，就其餘四輛機車亦
    共同犯有攜帶兇器之加重竊盜犯行，及被告丙○○與上開被
    告就八輛機車亦共同犯有攜帶兇器之加重竊盜犯行，無非係
    以被告己○○自承：有指示丁○○、戊○○偷車，偷了7 、
    8 部等語；被告甲○○自承：已借屍還魂套裝贓車約8 輛左
    右，均交予丙○○補土及烤漆等語；被告丁○○、戊○○均
    自承：一共偷了7 、8 部機車，二人分工行竊等語；及被告
    丙○○坦承知悉甲○○所交予其補土及烤漆之機車為贓車等
    語為論據。
四、經查：
  (一)本件查扣之機車及機車引擎外殼，其中僅有如附表所示之四
    輛機車，經被害人報案失竊請求協尋，有車輛失竊資料個別
    查詢報表、車輛協尋電腦輸入單在卷可按（證據出處詳如上
    述），其餘檢察官所指被告己○○、甲○○、丁○○、戊○○四人竊取之機車車牌號碼為何，所有人為何暨何時失竊等
    ，均未據其指明並提出相關證據以資證明；是竊盜之被害客
    體為何，即非明確，是以檢察官對於此部分起訴之竊盜事實
    ，所提出之證據，顯不足為被告四人有罪之積極證明，基於
    無罪推定之原則，自應為被告四人無罪判決之諭知。
  (二)另查，本件被告丙○○自承：機車均由甲○○騎來，車體有
    3 、4 台都是甲○○、己○○先行磨滅機車烙痕號碼後，由
    伊補土磨平烤漆，伊以噴漆為業，為了賺錢，明知贓車也要
    作，因為烙印有被磨掉，會有一點懷疑是贓車等語（詳警卷
    一第133 頁、偵863 卷第34-35 頁）；而共同被告己○○、
    甲○○、丁○○、戊○○亦僅證稱所竊機車係交由丙○○補
    土、烤漆，無一人證稱被告丙○○有何竊盜之犯意聯絡或行
    為之分擔，是被告丙○○涉共犯竊盜罪亦顯無積極證據可資
    證明，自應為無罪之諭知。至丙○○明知為贓車，為了營利
    ，仍予收受補土、烤漆乙節，應係涉犯收受贓物罪，惟此部
    分未經提起公訴，且與起訴之贓物罪間，兩者之基本社會事
    實並非同一，參照前述規定及判決意旨所示，本院即無從變
    更起訴法條而予以審判，自應由本院為無罪判決之諭知，而
    由公訴人就贓物部分另為適法之處置。
據上論斷，應依刑事訴訟法第299 條第1 項前段、第301 條第1
項，刑法第28條、第321 條第1 項第3 款、第47條第1 項、第51
條第5 款，判決如主文。
中　　華　　民　　國　　96　　年　　5　　月　　29　　日
                  刑事第六庭  審判長法  官  曾逸誠
                                    法  官  林柏壽
                                    法  官  李  蓓
以上正本證明與原本無異。
如不服本判決，應於收受送達後10日內向本院提出上訴書狀（應
附繕本）。
中　　華　　民　　國　　96　　年　　5 　　月　　29　　日
　　　　　　　　　　　 　　　       書記官  何慧娟
附錄本案判決論罪科刑法條：
中華民國刑法第321條
（加重竊盜罪）
犯竊盜罪而有左列情形之一者，處 6 月以上、 5 年以下有期徒
刑：
一  於夜間侵入住宅或有人居住之建築物、船艦或隱匿其內而犯
之者。
二  毀越門扇、牆垣或其他安全設備而犯之者。
三  攜帶兇器而犯之者。
四  結夥三人以上而犯之者。
五  乘火災、水災或其他災害之際而犯之者。
六  在車站或埠頭而犯之者。
前項之未遂犯罰之。
附表
┌──────────────────────────────────────────────────────────┐
│96年度易字第621號竊盜附表                                                                                           │
├─┬───────┬─────┬──────────────┬───────────────────────────┤
│編│原    車    主│改裝後車牌│失  竊  機  車  號  碼      │發現失竊時間、地點                                    │
│號│              │號碼      │                            │                                                      │
├─┼───────┼─────┼──────────────┼───────────────────────────┤
│ 1│尤   森   戊  │LBO-813   │ YF3-109                    │95年12月25日17時00分於高雄市左營區○○○路475號。     │
│  │　            │          │                            │【警卷(一)第77頁；有扣押在案】                        │
├─┼───────┼─────┼──────────────┼───────────────────────────┤
│ 2│癸   ○   ○  │YHB-123   │ P3W-659                    │95年12月25日21時00分於臺南縣仁德鄉○○村○○路711機車 │
│  │              │          │                            │停車場。                                              │
│  │              │          │                            │【警卷(一)第78頁；有扣押在案】                        │
├─┼───────┼─────┼──────────────┼───────────────────────────┤
│ 3│庚   ○   ○  │IVT-218   │ L9B-091                    │95年12月25日17時00分於臺南市○○路○段四十三號。      │
│  │              │          │                            │【警卷(一)第79頁；有扣押在案】                        │
├─┼───────┼─────┼──────────────┼───────────────────────────┤
│ 4│王        森  │卷中未提及│ YE5-512                    │95年12月23日14時00分於高雄市○○區○○里○○○路與自強│
│  │              │改裝後車牌│                            │路口(市議會旁)。                                      │
│  │              │。        │                            │【警卷(一)第80頁；未扣押在案】                        │
└─┴───────┴─────┴──────────────┴───────────────────────────┘
